【裁判字號】    99,消債清,33
【裁判日期】    990305
【裁判案由】    清算事件
【裁判全文】
臺灣板橋地方法院民事裁定           99年度消債清字第33號
聲  請  人  石宜臻原名石之貞.
代  理  人  謝心味律師
上列當事人依消費者債務清理條例聲請清算事件，本院裁定如下
：
    主  文
債務人石宜臻自中華民國九十九年三月五日下午四時起開始清算
程序，並同時終止清算程序。
    理  由
一、按債權人會議可決更生方案時，應有出席已申報無擔保及無
    優先權債權人過半數同意，而其所代表之債權額，並應逾已
    申報無擔保及無優先權總債權額之二分之一；更生方案未依
    消費者債務清理條例第59條、第60條規定可決時，除有該條
    例第64條規定之情形外，法院應以裁定開始清算程序，消費
    者債務清理條例第61條定有明文。又法院開始清算程序之裁
    定，應載明其年、月、日、時，並即時發生效力，同條例第
    83條第1 項亦定有明文可參。次按債務人之財產不敷清償清
    算程序之費用時，法院應裁定開始清算程序，並同時終止清
    算程序，復為同條例第85條第1項所明定。
二、查本件聲請人即債務人聲請更生，前經本院97年度消債更字
    第1135號裁定開始更生程序在案。惟聲請人於開始更生程序
    後，所提出之更生方案，經本院民事執行處於民國99年1 月
    22日召開債權人會議之結果，聲請人之債權人除臺中商業銀
    行股份有限公司同意債務人所提之更生方案外，其餘均表明
    不同意該更生方案，致更生方案未獲已申報無擔保及無優先
    權債權人過半數且所代表債權額逾已申報無擔保及無優先權
    總債權額1/2 以上同意，亦即聲請人所提之更生方案，未能
    依消費者債務清理條例第60條規定獲得債權人會議之可決，
    此有99年1 月22日債權人會議筆錄附卷可稽，次查，聲請人
    於99年1 月22日債權人會議提出更生方案，主張其從事會計
    工作，每月收入為新臺幣（下同）26,000元，其願以每月為
    一期，每期清償8,000元，共清償96期，總清償金額為768,0
    00元，清償比例為15.46%，鑒於債務人所提更生方案清償成
    數過低，有害債權人權益過鉅，難認公平、公允，復以聲請
    人每月收入僅26,000元，而每月最低支出卻需26,380元，明
    顯入不敷出，其更生方案顯無履行之可能。故該更生方案經
    本院審酌後，認難謂公允且無履行之可能，本院自無從依消
    費者債務清理條例第64條規定認可其更生方案，則依消費者
    債務清理條例第61條規定，本件即應裁定開始清算程序。末
    查，依聲請人所提出財政部臺灣省北區國稅財產歸屬資料清
    單所示，聲請人名下並無其他任何財產，則其既無其他資產
    可供清算，且清算尚需清算程序費用，參酌本件清算程序之
    規模，堪認聲請人之財產，應不敷清償清算程序之費用，難
    認進行清算程序有利於債權人及債務人。是依消費者債務清
    理條例第83條第1項、第85條第1項之規定裁定開始本件清算
    程序，並同時終止清算程序，爰裁定如主文。
中    華    民    國    99    年    3     月    5     日
                  民事第二庭  法 官   鍾啟煌
上為正本係照原本作成。
開始清算程序之裁定不得抗告，如不服同時終止清算程序之裁定
，應於裁定送達後10日內，以書狀向本院提出抗告，並繳納抗告
費新臺幣1,000 元。
本裁定於民國99年3月5日下午4時公告。
中    華    民    國    99    年    3     月    5     日
                                  書記官  張國仁

司法院資訊處製作；財團法人民間司法改革基金會備份。
